utilities/dictionaries/ltg_LTG-Latgalian.aff
SFX Y Y 75
SFX Y s uok      [^y]s
SFX Y s uoks     [^y]s
SFX Y s uoka     [^y]s
SFX Y s uokam    [^y]s
SFX Y s uoku     [^y]s
SFX Y s uokā     [^y]s
SFX Y s uoki     [^y]s
SFX Y s uokim    [^y]s
SFX Y s uokus    [^y]s
SFX Y s uokūs    [^y]s
SFX Y s uokys    [^y]s
SFX Y s uokai    [^y]s
SFX Y s uokom    [^y]s
SFX Y s uokuos   [^y]s
SFX Y s uokais   [^y]s
SFX Y s uokuo    [^y]s
SFX Y s uokajam  [^y]s
SFX Y s uokajai  [^y]s
SFX Y s uokū     [^y]s
SFX Y s uokajā   [^y]s
SFX Y s uokī     [^y]s
SFX Y s uokajim  [^y]s
SFX Y s uokajūs  [^y]s
SFX Y s uokajom  [^y]s
SFX Y s uokajuos [^y]s
SFX Y ys uok      [y]s
SFX Y ys uoks     [y]s
SFX Y ys uoka     [y]s
SFX Y ys uokam    [y]s
SFX Y ys uoku     [y]s
SFX Y ys uokā     [y]s
SFX Y ys uoki     [y]s
SFX Y ys uokim    [y]s
SFX Y ys uokus    [y]s
SFX Y ys uokūs    [y]s
SFX Y ys uokys    [y]s
SFX Y ys uokai    [y]s
SFX Y ys uokom    [y]s
SFX Y ys uokuos   [y]s
SFX Y ys uokais   [y]s
SFX Y ys uokuo    [y]s
SFX Y ys uokajam  [y]s
SFX Y ys uokajai  [y]s
SFX Y ys uokū     [y]s
SFX Y ys uokajā   [y]s
SFX Y ys uokī     [y]s
SFX Y ys uokajim  [y]s
SFX Y ys uokajūs  [y]s
SFX Y ys uokajom  [y]s
SFX Y ys uokajuos [y]s
SFX Y š uok      š
SFX Y š uoks     š
SFX Y š uoka     š
SFX Y š uokam    š
SFX Y š uoku     š
SFX Y š uokā     š
SFX Y š uoki     š
SFX Y š uokim    š
SFX Y š uokus    š
SFX Y š uokūs    š
SFX Y š uokys    š
SFX Y š uokai    š
SFX Y š uokom    š
SFX Y š uokuos   š
SFX Y š uokais   š
SFX Y š uokuo    š
SFX Y š uokajam  š
SFX Y š uokajai  š
SFX Y š uokū     š
SFX Y š uokajā   š
SFX Y š uokī     š
SFX Y š uokajim  š
SFX Y š uokajūs  š
SFX Y š uokajom  š
SFX Y š uokajuos š

SFX Z Y 14
SFX Z s  a   ņs
SFX Z s  am  ņs
SFX Z ņs ni  ņs
SFX Z ņs nī  ņs
SFX Z s  u   ņs
SFX Z ņs nim ņs
SFX Z s  us  ņs
SFX Z s  ūs  ņs
SFX Z ņs ne  ņs
SFX Z ņs nis ņs
SFX Z ņs nei ņs
SFX Z ņs nē  ņs
SFX Z ņs nem ņs
SFX Z ņs nēs ņs

SFX w Y 31
SFX w s  a    ns
SFX w s  am   ns
SFX w s  u    ns
SFX w s  ā    ns
SFX w s  i    ns
SFX w s  im   ns
SFX w s  us   ns
SFX w s  ūs   ns
SFX w s  ys   ns
SFX w s  om   ns
SFX w s  uos  ns
SFX w i  u    i
SFX w i  im   i
SFX w i  us   i
SFX w i  ūs   i
SFX w i  ys   i
SFX w i  om   i
SFX w i  uos  i
SFX w is ju   is
SFX w is jim  is
SFX w is jūs  is
SFX w is jis  is
SFX w is jom  is
SFX w is jous is
SFX w is  šs/W   eis
SFX w ci  kts/W  īci
SFX w eši asts/W eši
SFX w ni  its/W  eni
SFX w esmit asmyts/W  esmit
SFX w it    yts/W     dsmit
SFX w 0     0/W  [^ī][mnrt]s
#pīdareibys vv. mums, tovs, sovs
#N. muns
#G. muna
#D. munam
#A. munu
#I. ar munu
#L. munā
#N. muna
#G. munys
#D. munai
#A. munu
#I. ar munu
#L. munā

#N. muni
#G. munu
#D. munim
#A. munus
#I. ar munim
#L. munūs
#N. munys
#G. munu
#D. munom
#A. munys
#I. ar munom
#L. munuos
#
#pīdareibys vv. munejais, tovejais, sovejais
#N. munejais
#Ģ. munejuo
#D. munejam
#A. munejū
#I- ar munejū
#L. munejā
#N. munejī
#Ģ. munejūs
#D. munejim
#A. munejūs
#I. ar munejim
#L. munejūs
#s.dz.
#N. munejuo
#Ģ. munejuos
#D. munejai
#A. munejū
#I. ar munejū
#L. munejā
#N. munejuos
#Ģ. munejūs
#D. munejom
#A. munejuos
#I. ar munejom
#L. munejuos

#Norādāmos vietniekvārdus tys, tei, itys, itei, šys, šei
#loka kā personu vietniekvārdus jis, jei;
#
#taids, taida, itaids, itaida, šaids, šaida -
#kā īpašības vārdus ar nenoteikto galotni.
#
#
#Nenoteikto vietniekvārdu locīšana
#
#īpatnēji loka nenoteikto (ari jautājamo un attieksmes) vietniekvārdu kas,
#kuram, atšķirībā no latviešu literārās valodas, latgaliešu valodā ir ari lokatīva formas.
#Pievienotās partikulas (naviņ, kazyn, kod, źīńģ, tml.) un divdabis nabejs 'nebijis'
#vietniekvārda kas locīšanu neietekmē. Ar vietniekvārdu saaug tikai partikula naz
#(nazkas, nazkurs, nazkaids).
#kurs, kaids, nazkaids
#N. kaids
#G. kaida
#D. kaidam
#A. kaidu
#I. ar kaidu
#L. kaidā
#N. kaidi
#Ģ. kaidu
#D. kaidim
#A. kaidus
#I. ar kaidim
#L. kaidūs
#
# kas, nazkas
#N. kas
#Ģ. kuo
#D. kam
#A. kū
#I. ar kū
#L. kimā
#L. kamā (s.dz)
#L. kimūs (v.dz.dsk)
#L. kamuos (s.dz.dsk)
#
#Vietniekvārdus cyts, cyta, kaids, kaida
#loka kā īpašības vārdus ar nenoteikto galotni,
#bet vietniekvārdam kurs, kura
#atšķirībā no latviešu literārās valodas ir gan noteiktā, gan nenoteiktā galotne.
#


#
#Noteikto un vispārināmo vietniekvārdu locīšana
#
#Īpatnēji loka vispārināmos vietniekvārdus vyss kas, vysakas un
#noteiktos vietniekvārdu pats, poša. Vietniekvārdiem sevkurs, sevkura
#ir ari noteiktās galotnes (sal. ar kurais un kuruo II kūrei locīšanu 53. lpp.).
#Obi, obeji, obejis loka kā skaitļa vārdus divi, diveji, divejis.
#
#Noteiktos vietniekvārdus pats, poša
#latgaliešu valodā lieto kopā ar citiem vārdiem pastiprinājuma izteikšanai,
#piemēram: Vīna poša palykuse; Man pošam tai beja; Nivīnam pošam vairs navajag;
#Tuos pošys vacuos kūrpeitis; Taids pats cylvāb; Taids pats saiminīks kai juo tāvs.
#
#Kopā ar vietniekvārdiem (i)tys, (i)tei, (i)taids, (i)taida
#bieži lieto noteiktos vietniekvārdus pats, poša un arī partikulu pat:
Itaidu pošu i es grybātum; Pi tuo poša puiša i izguoju; I tev taida pat bāda;
#Ar taidu pats nuotini 'brunčiem' redzieju; Ar tū patviļcīni i atbrauksi;
#Taids pat kai tu; Lab redzieju, ka tys pat cylvāks.
#
#
#Jautājamo, attieksmes un noliedzamo vietniekvārdu locīšana
#
#Jautājuma un attieksmes vietniekvārdus kas, kaids, kaida, kurs, kura
#loka tāpat kā attiecīgos nenoteiktos vietniekvārdus.
#Noliedzamos vietniekvārdus nikas, nikaids, nikaida, nivīns, nivīna
#loka kā attiecīgos vietniekvārdus vai skaitļa vārdus bez nolieguma

#pīdareibys vītnikv. nanūteikto golūtne
SFX X Y 12
SFX X s a     s
SFX X s am    s
SFX X s u     s
SFX X s ā     s
SFX X s ys    s
SFX X s ai    s
SFX X s i     s
SFX X s im    s
SFX X s us    s
SFX X s ūs    s
SFX X s om    s
SFX X s uos   s

#pīdareibys vītnikv. nūteikto golūtne
SFX y Y 11
SFX y s ejais  s
SFX y s ejuo   s
SFX y s ejam   s
SFX y s ejū    s
SFX y s ejā    s
SFX y s ejī    s
SFX y s ejūs   s
SFX y s ejim   s
SFX y s ejuos  s
SFX y s ejai   s
SFX y s ejūs   s
